# 关于共同控制的定义

提问人：wx_5dc3bc5d30f5 时间：2020-08-08 15:36:00
请教，为什么仅有一组能够集体控制该安排时，才是共同控制，两组及以上能够集体控制的不构成共同控制，是出于什么考虑呢

回答人：chenyiwei
共同控制（合营安排）的会计处理要求明确区分参与共同控制的合营者和其他一般投资者。如果两组及以上能够集体控制的，则意味着该区分不可行，也就没有按共同控制的会计处理方法进行核算的基础。